【裁判字號】    96,上訴,2525
【裁判日期】    970327
【裁判案由】    違反毒品危害防制條例
【裁判全文】
臺灣高等法院高雄分院刑事判決        96年度上訴字第2525號
上  訴  人
即  被  告  甲○○
指定辯護人  本院公設辯護人  李佩娟
上列上訴人因違反毒品危害防制條例案件，不服臺灣高雄地方法
院96年度訴字第2172號中華民國96年11月12日第一審判決（起訴
案號：臺灣高雄地方法院檢察署95年度偵字第33271 號），提起
上訴，本院判決如下：
    主  文
原判決撤銷。
甲○○所犯如附表一「罪名」欄所示之罪，分別判處如附表一「
宣告刑」欄所示之刑，應執行有期徒刑拾陸年。扣案之第二級毒
品甲基安非他命包（均含包裝袋，合計驗後淨重拾點玖玖零柒
公克），均沒收銷燬之，扣案門號0000000000號MOTO
ROLA廠牌行動電話（含晶片卡壹張，序號為000000000
000000號）壹支沒收之。販賣第二級毒品所得共計新台幣
捌仟貳佰元及遠傳易付卡壹張（序號NO0000-00000-0000 ），其
中現場扣案之壹仟柒佰元及遠傳易付卡壹張（序號NO0000-00000
-0000） 應予沒收，其餘未扣案新台幣陸仟伍佰元如全部或一部
不能沒收時，以其財產抵償之。
    事  實
一、甲○○（綽號黑輪）明知甲基安非他命係毒品危害防制條例
    所管制之第二級毒品，非經許可不得販賣，竟意圖營利，基
    於販賣第二級毒品甲基安非他命之犯意，依不詳方式取得重
    量不詳之甲基安非他命後，以其所有0000000000號行動電話
    做為聯絡工具，於附表一、二所示之時、地，以同表所示之
    價格，販售第二級毒品甲基安非他命予許淑珀、邱美惠多次
    （其中附表三編號2因未交付而未遂）。嗣於民國95年12月
    19日下午3時30分許，甲○○以門號0000000000號行動電話
    與許淑珀洽談販賣第二級毒品甲基安非他命之交付地點後（
    即附表二編號4），許淑珀遂偕同其姊許淑鈺依約前往位於
    高雄市三民區○○○路221號佳宏飯店616室，由許淑珀依約
    交付現金新臺幣（下同）1,700元及遠傳電信300元儲值卡1
    張之代價，購得第二級毒品甲基安非他命1小包，嗣許淑珀
    甫購得毒品步出飯店後，旋即為警查獲，並扣得甫購入之甲
    基安非他命1小包（驗後淨重0.327公克）。經警取得甲○○
    同意，自其身上及當時所停留佳宏飯店61 6室天花板吊燈座
    內，扣得甲○○所有甲基安非他命1包（驗後淨重10.2825公
    克）、販售甲基安非他命之價款1,700元、遠傳易付卡1張（
    序號N00000-00000-0000）及甲○○所有供聯絡販售第二級
    毒品甲基安非他命所用MOTOROLA行動電話1支（內含門號000
    0000000號晶片卡1張）；復經警徵得甲○○同意對其位於高
    雄縣鳳山市○○街52號住處進行搜索，扣得甲○○所有甲基
    安非他命2小包（驗後淨重分別為0.1073公克、0.6009公克
    ），而查悉上情。
二、案經高雄市政府警察局移送臺灣高雄地方法院檢察署檢察官
    偵查起訴。
    理  由
壹、程序事項：
    按被告以外之人於審判外之言詞或書面陳述，除法律有規定
    者外，不得作為證據，刑事訴訟法第159 條第1 項定有明文
    。然被告以外之人於審判外之陳述，雖不符前4 條之規定，
    而經當事人於審判程式同意作為證據，法院審酌該言詞陳述
    或書面陳述作成時之情況，認為適當者，亦得為證據。當事
    人、代理人或辯護人於法院調查證據時，知有第159 條第1
    項不得為證據之情形，而未於言詞辯論終結前聲明異議者，
    視為有前項之同意，刑事訴訟法第159 條之5 亦定有明文。
    本件高雄市政府警察局刑警大隊搜索、扣押筆錄、扣押物品
    目錄表、高雄市立凱旋醫院濫用藥物尿液檢驗報告、高雄市
    政府警察局刑警大隊偵二隊五分隊偵辦毒品案件嫌疑人尿液
    採證代碼對照表、正修科技大學超微量研究科技中心96年6
    月15日檢驗報告、高雄市立凱旋醫院96年2 月12日濫用藥物
    成品檢驗鑑定書、被告甲○○行動電話門號0000000000號行
    動電話通訊監察譯文及證人許淑珀、許淑鈺、邱美惠警、偵
    訊中之證述，雖均屬審判外之言詞或書面陳述，惟被告甲○
    ○、辯護人及檢察官於本院準備程序時均對前揭證據之證據
    能力表示無意見，亦未於言詞辯論終結前聲明異議，本院審
    酌上開言詞及書面陳述作成時之情況，核無違法取證或其他
    瑕疵，認為以之作為證據為適當，上開證據資料，自得作為
    證據。
貳、實體事項：
一、認定犯罪事實所憑之證據及理由：
    (一)被告甲○○以門號0000000000號行動電話與許淑珀、邱美
    惠聯絡販售第二級毒品甲基安非他命事宜，並曾販售第二級
    毒品予許淑珀、邱美惠2 人；暨於95年12月19日下午3 時30
    分許，以門號0000000000號行動電話與許淑珀持用之門號00
    00000000號行動電話約定買賣第二級毒品甲基安非他命之交
    付地點後，許淑珀遂偕同其姊許淑鈺依約前往佳宏飯店616
    室，由許淑珀交付現金1,700元及遠傳電信300元儲值卡1 張
    為代價，購得疑似毒品之晶體1 小包，嗣許淑珀於甫步出飯
    店，旋即為警查獲，並當場扣得購入之白色晶體1 小包。經
    警取得被告同意，自佳宏飯店616 室天花板吊燈座內，扣得
    被告所有晶體1 包，自被告身上扣得販售甲基安非他命之價
    款1,700元、遠傳易付卡1 張（序號N00000-00000-0000）及
    被告所有供聯絡販售第二級毒品甲基安非他命所用MOTOROLA
    行動電話1支（內含門號0000000000號晶片卡1張）；復經警
    徵得被告同意對其住處進行搜索並扣得晶體2小包之事實，
    均業據被告於原審審理中坦承不諱，核與證人邱美惠警偵訊
    中之證述、證人許淑珀、許淑鈺警、偵訊及原審審理中之證
    述均相符合（見高市警刑大偵五字第0950013583 號警卷第7
    頁至第10頁；高市警刑偵五字第00960015886號警卷第4頁至
    第6 頁），並有被告所有門號0000000000號行動電話監聽譯
    文、高雄市政府警察局刑警大隊搜索、扣押筆錄、扣押物品
    目錄表、邱美惠之高雄市立凱旋醫院濫用藥物尿液檢驗報告
    、高雄市政府警察局刑警大隊偵二隊五分隊偵辦毒品案件嫌
    疑人尿液採證代碼對照表附卷可考（見高市警刑大偵五字第
    0950013583號警卷第14頁至第30頁；高市警刑偵五字第0096
    0015886號警卷第8頁至第31頁），而分別自許淑珀身上及被
    告所停留佳宏飯店616 室、被告住處扣得之晶體，經送驗結
    果，皆含第二級毒品甲基安非他命成分，有正修科技大學超
    微量研究科技中心96年6月15日檢驗報告3紙、高雄市立凱旋
    醫院96年2 月12日高市凱醫驗字第3342號濫用藥物成品檢驗
    鑑定書各1 紙在卷可憑（見原審卷第118頁至120頁、臺灣高
    雄地方法院檢察署96年度聲沒字第243號卷第6頁），上揭各
    情，堪予認定。被告在本院審理時翻供，否認有販賣第二級
    毒品情事，辯說：伊與證人均染有施用毒品之習慣，基於朋
    友間互通有無之需要，偶一轉讓給證人施用，並無營利之意
    思，此由伊所查扣之物品中，並無分裝秤量之工具扣案，可
    見應僅屬朋友間偶而分撥轉讓之行為，尚不能以推測之詞，
    即認定伊係出於營利販賣之意思云云，顯係事後卸責之詞，
    不足採信。
  (二)被告於原審審理時雖辯稱販售第二級毒品甲基安非他命予許
    淑珀的次數，包括95年12月19日當天查獲該次，總共僅約2
    次；販售第二級毒品甲基安非他命予邱美惠的次數僅有1次
    ，該次係於95年10月、11月間在佳宏飯店，以2,000元之代
    價出售云云。惟查：
    1.許淑珀先以所持用門號0000000000號行動電話與被告所有
      門號0000000000號行動電話議定第二級毒品甲基安非他命
      之售價與交付地點，並先後於附表二所列之時、地，以同
      表所示之價格，向被告購得第二級毒品甲基安非他命共4
      次等情，經證人許淑珀於原審審理中證述屬實（見原審卷
      第90頁至第94頁），其所證述之時間、地點核均與被告所
      有門號0000000000號行動電話監聽譯文相符（見高市警刑
      偵五字第00960015886 號警卷第17頁、第19頁），參以證
      人許淑珀證稱與被告並無仇怨（見原審卷第93頁），當無
      虛增向被告購買毒品次數，構陷被告入罪之可能，是證人
      許淑珀前揭證述，自屬可採。
    2.又邱美惠先以所持用門號0000000000號行動電話與被告所
      有門號0000000000號行動電話議定第二級毒品甲基安非他
      命之售價與交付地點，並於附表一編號2所列之時間，前
      往同表所示之地點等候被告，嗣因被告未前往赴約而不遂
      一情，經證人邱美惠於偵訊及原審審理中為一致之證述（
      見95年度偵字第33271號卷第55頁；原審卷第134頁背面）
      ，核與被告所有門號0000000000號行動電話監聽譯文相符
      （見高市警刑偵五字第00960015886號警卷第16頁）；又
      被告亦自承95年10月、11月間在佳宏飯店，曾以2,000元
      之代價販售第二級毒品甲基安非他命予邱美惠，核與證人
      邱美惠警、偵訊中證稱曾向被告購得第二級毒品等語相符
      （見高市警刑偵五字第00960015886號警卷第5頁、95年度
      偵字第33271 號卷第55頁）。證人邱美惠雖於原審審理中
      證稱未曾向被告購得第二級毒品甲基安非他命云云，惟該
      證詞不僅與其偵訊中經具結之證述相違，亦與被告於原審
      審理中之供稱未合，應係基於與被告之情誼事後迴護之詞
      ，並不足採。至證人邱美惠於警詢中雖證稱，自95年9 月
      份起迄同年12月18日，向被告購買第二級毒品甲基安非他
      命共約5 次（見高市警刑偵五字第00960015886號警卷第5
      頁），惟觀之其警詢中所述，均未指明該5次交易之時間
      、地點，此外，復無其他證據足以證明證人邱美惠確實向
      被告購得5 次第二級毒品甲基安非他命，自應依證人邱美
      惠原審審理中之證述及被告審理中之自白，從被告有利之
      認定，而認被告販售第二級毒品甲基安非他命予邱美惠之
      次數如附表三所示。
    (三)末查，被告明知甲基安非他命係第二級毒品，並為價格昂
    貴之違禁物，取得不易，而政府為杜絕毒品之氾濫，對於查
    緝毒品之販賣，無不嚴厲執行，且販賣第二級毒品之罪責甚
    重，衡情一般持有毒品者，當不致輕易將持有毒品交付他人
    。況甲基安非他命並無市場公定之價格，不論任何包裝，均
    可任意分裝增減份量，每次買賣價量，亦可能隨時依雙方間
    之關係深淺、資力、需求量及對行情之認知、來源是否充裕
    、查緝是否嚴格，購買者被查獲時供述購買對象之可能性風
    險之評估等，因而異其標準，並隨時機動調整，非可一概而
    論，是販賣之利得除經坦承犯行或價量俱臻明確外，委難查
    得實情，販賣之人從價差或量差中牟利方式雖異，其意圖營
    利之非法販賣行為則一，是縱未確切查得販賣賺取之實際差
    價，但除別有事證，足認係按同一價格轉讓，確未牟利之情
    形外，尚難執此認非法販賣之事證有所不足，致知過坦承者
    難辭重典，飾詞否認者反得逞僥倖，而失情理之平；況本件
    被告亦自承販售毒品係賺自己吸食（見原審卷第138 頁背面
    ），足認被告販賣第二級毒品甲基安非他命予許淑珀、邱美
    惠，確有從中賺取量差之意圖及事實。
    (四)綜上所述，被告甲○○如附表二、三所示販售第二級毒品
      予許淑珀、邱美惠之犯行，已堪認定，應予依法論科。
二、論罪科刑及沒收部分：
    (一)論罪科刑：
    按甲基安非他命屬毒品危害防制條例第2 條第2 項第2 款所
    稱之第二級毒品，依法不得販賣，核被告甲○○所為，係犯
    毒品危害防制條例第4條第2項之販賣第二級毒品罪及同條第
    6 項販賣第二級毒品未遂罪。被告販賣前持有第二級毒品之
    低度行為應為販賣之高度行為所吸收，不另論持有第二級毒
    品罪。被告先後6 次販賣毒品犯行之時間、地點均有明確可
    分之間隔，乃各自獨立之行為，應予分論併罰。
    原審論罪科刑，固非無見。但原審認被告各次販賣行為係基
    於販賣毒品之單一犯意而為，具有集合犯之包括上一罪關係
    。然按刑法上之集合犯，係指立法者在構成要件所描述、預
    設之該當行為，本身即具有職業性、營業性或收集性之不斷
    反覆實施之特性，亦即反覆實施行為被總括地當成或擬制成
    為1 個構成要件行為。就毒品之販賣行為而言，其形成結構
    應與其他諸如竊盜、搶奪、詐欺等犯罪相同，均可能基於反
    覆性而有數次行為，立法者於制定刑罰法律之初，並未認知
    該種行為類型之「反覆性」，亦無意藉由法律中客觀構成要
    件之行為要素，涵括上開具有反覆實施特性之數個犯罪行為
    ，亦即，販賣毒品犯罪，或有可能零星偶一為之，抑有可能
    經常為之，就販賣行為本身之法條文義而言，並未將「反覆
    性」之概念加諸於「販賣」之文字內涵內，即販賣毒品行為
    之概念本身並未有所謂「反覆實施」之特徵在內。況販賣毒
    品之犯罪態樣，除販賣毒品者之販賣行為外，尚有購買毒品
    者之購買行為，雙方合致方足使販賣行為成立，故此種犯罪
    ，不必販賣者一方在主觀上具不斷反覆實施之意圖，即足成
    立犯罪，不能認多次販賣毒品之行為，為包括之一罪。再者
    ，倘若偶一販賣毒品者依數罪併罰之規定分論併罰，反覆多
    次販賣毒品者卻論以集合犯之包括一罪，其罪刑輕重之失衡
    猶為顯然。原審認定本件係集合犯，應僅成立一販賣第二級
    毒品罪，用法顯然有誤，被告上訴否認犯罪，固不足取，但
    原判決既有上述可議處，仍應由本院將原判決予以撤銷改判
    。被告所犯如附表三編號之販賣第二級毒品未遂罪，應依既
    遂犯之刑減輕之。又同為販賣第二級毒品之人，其原因動機
    不一，犯罪情節未必盡同，或有大盤毒梟者，亦有中、小盤
    之分，甚或僅止於吸毒者同儕間為求互通有無之有償轉讓者
    亦有之，其販賣行為所造成危害社會之程度自屬有異，法律
    科處此類犯罪所設之法定最低本刑卻同為無期徒刑或7 年以
    上有期徒刑，不可謂為不重。經查本件被告販賣第二級毒品
    之犯行僅有6 次，且販賣數量輕微，犯罪情節難與大盤毒梟
    者相提併論，即令處以最低度刑，仍有致情法失平之處，誠
    屬情輕法重，難謂符合刑罰之相當性，參照司法大法官釋字
    第263 號解釋意旨，爰依刑法第59條規定減輕其刑。爰審酌
    被告明知甲基安非他命毒品對於人體有莫大之戕害，為圖一
    己之私利，竟漠視毒品之危害性，而為本件販賣毒品犯行，
    嚴重危害國民身心健康及社會風氣，進而敗壞社會治安，且
    於犯後僅坦承部分犯行，難認有悔意，兼衡其素行狀況、因
    本件犯罪所獲得之利益、販賣毒品之次數及數量、智識程度
    等一切情狀，量處如主文所示之刑，以資儆懲。
    (二)沒收部分：
    1.在佳宏飯店616 室及被告高雄縣鳳山市○○街52號住處扣
      得之晶體共3 包（合計驗後淨重10.9907 公克），經送鑑
      驗結果，確呈第二級毒品甲基安非他命之陽性反應，業經
      認定如前，而其上裝盛甲基安非他命之包裝袋，因無法完
      全與毒品析離，亦應視同毒品，均依毒品危害防制條例第
      18條第1 項前段之規定宣告沒收銷燬之。至於鑑識耗損之
      第二級毒品甲基安非他命，既已滅失，爰不再行諭知沒收
      銷燬。
    2.扣案門號0000000000號MOTOROLA廠牌行動電話（序號0000
      00000000000 ，含晶片卡）1 支，係被告所有供聯絡販售
      第二級毒品事宜所用之物，應依同條例第19條第1 項之規
      定沒收之。
    3.本件被告附表二、三所示販賣甲基安非他命予許淑珀、邱
      美惠所得現金共計8,200 元及價值300 元之易付卡1 張，
      其中於95年12月19日下午3 時30分許販賣所得1,700 元及
      價值300 元易付卡1 張，沒收之；另被告未扣案販賣第二
      級毒品所得6,500 元，亦應沒收之，如全部或一部無法沒
      收，以其財產抵償之。
    4.至未扣案門號0000000000號不詳廠牌行動電話1 支，尚難
      認與本件經論罪科刑之被告販賣第二級毒品犯行部分（即
      附表二、三）有關，又扣案電話簿記載內容係被告前上班
      地點pub 顧客聯絡資料，亦經被告供述明確（見原審卷第
      139 頁），及扣案置於佳宏飯店616 室內床上現金700 元
     （500元鈔票1 張、100 元鈔票2 張）、扣案SIM 卡4 張，
      均難認定係供被告犯本件販賣第二級毒品所用之物，爰不
      於本案宣告沒收之，併此敘明。
三、不另為無罪諭知部分：
    公訴意旨另以：被告甲○○，基於販賣第二級毒品甲基安非
    他命之犯意，以0000000000號、0000000000號行動電話作為
    聯絡工具，自94年底某日起至95年12月19日下午3 時30分許
    止，以1 包1,000 元或2,000 元代價，分別在不詳地點，販
    賣甲基安非他命予許淑珀至少10次以上。另於95年9 月間某
    日起至同年12月19日某時許止，以半錢1,000 元或2,000 元
    之代價，分別在地點不詳之飯店內，販賣甲基安非他命予邱
    美惠至少5 次以上。因認被告於前開認定如附表二、三所示
    販賣第二級毒品犯行外，另有犯毒品危害防制條例第4 條第
    2 項之販賣第二級毒品罪嫌。然而：
    (一)按犯罪事實應依證據認定之，無證據不得認定犯罪事實；
      又不能證明被告犯罪者，應諭知無罪之判決，刑事訴訟法
      第154 條第2 項、第301 條第1 項分別定有明文。又刑事
      訴訟法第161 條已於91年2 月8 日修正公布，其第1 項規
      定：檢察官就被告犯罪事實，應負舉證責任，並指出證明
      之方法。因此，檢察官對於起訴之犯罪事實，應負提出證
      據及說服之實質舉證責任。倘其所提出之證據，不足為被
      告有罪之積極證明，或其指出證明之方法，無從說服法院
      以形成被告有罪之心證，基於無罪推定之原則，自應為被
      告無罪判決之諭知（最高法院92年度台上字第128 號判例
      意旨參考）。
    (二)公訴意旨認被告販售第二級毒品安非他命予許淑珀至少10
      次以上；販售予邱美惠至少5 次以上，為被告所否認，而
      就除業經認定如附表一、二所示之犯行外，其餘公訴意旨
      所指之販賣第二級毒品甲基安非他命犯行，尚乏足夠證據
      以資證明，惟因該部分犯行與被告業經判決部分販賣第二
      級毒品犯行，為集合犯之實質上一罪關係，爰不另為無罪
      之諭知。
據上論斷，應依刑事訴訟法第369 條第1 項前段、第364 條、第
299 條第1 項前段，毒品危害防制條例第4 條第2 項、第6 項、
第18條第1 項前段、第19條第1 項、刑法第11條、第59條、第51
條第5款、第9款，判決如主文。
本案經檢察官蔡國禎到庭執行職務。
中    華    民    國    97    年    3     月    27    日
                  刑事第二庭    審判長法  官   林正雄
                                      法  官   陳啟造
                                      法  官   黃壽燕
以上正本證明與原本無異。
如不服本判決應於收受本判決後10日內向本院提出上訴書狀，其
未敘述上訴理由者，並得於提起上訴後10日內向本院補提理由書
狀（均須按他造當事人之人數附繕本）「切勿逕送上級法院」。
中    華    民    國    97    年    3     月    28    日
                                      書記官   高惠珠
附錄本件判決論罪科刑法條：
毒品危害防制條例第4條第2項、第6項
製造、運輸、販賣第二級毒品者，處無期徒刑或7 年以上有期徒
刑，得併科新臺幣7 百萬元以下罰金。
前五項之未遂犯罰之。
附表一
┌──┬──────┬────────────────────┐
│編號│罪        名│宣               告                   刑│
├──┼──────┼────────────────────┤
│一  │販賣第二級毒│處有期徒刑肆年。扣案門號0000000000號MOTO│
│    │品          │ROLA廠牌行動電話（含晶片卡壹張，序號為35│
│    │            │0000000000000 號）壹支沒收之。販賣第二級│
│    │            │毒品所得2,000 元應予沒收，如全部或一部不│
│    │            │能沒收時，以其財產抵償之。              │                 │
├──┼──────┼────────────────────┤
│二  │販賣第二級毒│處有期徒刑肆年。扣案門號0000000000號MOTO│
│    │品          │ROLA廠牌行動電話（含晶片卡壹張，序號為35│
│    │            │0000000000000 號）壹支沒收之。販賣第二級│
│    │            │毒品所得1,000 元應予沒收，如全部或一部不│
│    │            │能沒收時，以其財產抵償之。              │                 │
├──┼──────┼────────────────────┤
│三  │販賣第二級毒│處有期徒刑肆年。扣案門號0000000000號MOTO│
│    │品          │ROLA廠牌行動電話（含晶片卡壹張，序號為35│
│    │            │0000000000000 號）壹支沒收之。販賣第二級│
│    │            │毒品所得1,500 元應予沒收，如全部或一部不│
│    │            │能沒收時，以其財產抵償之。              │                 │
├──┼──────┼────────────────────┤
│四  │販賣第二級毒│處有期徒刑肆年。扣案之甲基安非他命3 包（│
│    │品          │均含包裝袋，合計驗後淨重10.9907 公克）均│
│    │            │沒收銷燬之。扣案門號0000000000 號MOTOROL│
│    │            │A廠牌行動電話（含晶片卡壹張，序號為35739│
│    │            │0000000000號）壹支沒收之。販賣第二級毒品│                 │
│    │            │所得1,700 元及遠傳易付卡壹張（序號NO6029│                 │
│    │            │-00000-0000）應予沒收。                 │                 │
├──┼──────┼────────────────────┤
│五  │販賣第二級毒│處有期徒刑肆年。販賣第二級毒品所得2,000 │
│    │品          │元應予沒收，如全部或一部不能沒收時，以其│
│    │            │財產抵償之。                            │
├──┼──────┼────────────────────┤
│六  │販賣第二級毒│處有期徒刑年。扣案門號0000000000號MOTO│
│    │品未遂      │ROLA廠牌行動電話（含晶片卡壹張，序號為35│
│    │            │0000000000000 號）壹支沒收之。          │
└──┴──────┴────────────────────┘
附表二
  ┌──┬────┬───────┬──────────┐
  │編號│交易時間│   交易地點   │      交易經過      │
  ├──┼────┼───────┼──────────┤
  │ 1. │95年12月│高雄市○○路與│許淑珀於95年12月3 日│
  │    │3 日晚上│自由路口      │晚上7時43分 以門號09│
  │    │8 時許  │              │00000000號行動電話撥│
  │    │        │              │打甲○○所持用門號09│
  │    │        │              │00000000號行動電話，│
  │    │        │              │洽談購買第二級毒品甲│
  │    │        │              │基安非他命之交易金額│
  │    │        │              │與地點，議定後，於前│
  │    │        │              │開時、地，以2,000 元│
  │    │        │              │之價格向甲○○購得第│
  │    │        │              │二級毒品甲基安非他命│
  │    │        │              │1包 。              │
  ├──┼────┼───────┼──────────┤
  │ 2. │95年12月│高雄縣鳳山市保│許淑珀於95年12月7 日│
  │    │7 日晚上│泰路五湖遊藝場│晚上6 時46分、47分以│
  │    │6 時至7 │              │門號0000000000號行動│
  │    │時許    │              │電話撥打甲○○所持用│
  │    │        │              │門號0000000000號行動│
  │    │        │              │電話，洽談購買第二級│
  │    │        │              │毒品甲基安非他命之交│
  │    │        │              │易金額與地點，議定後│
  │    │        │              │，於前開時、地，以10│
  │    │        │              │00元之價格向甲○○購│
  │    │        │              │得第二級毒品甲基安非│
  │    │        │              │他命1 包。          │
  ├──┼────┼───────┼──────────┤
  │ 3  │95年12月│高雄市三民區博│許淑珀於95年12月9 日│
  │    │9 日上午│愛一路221 號佳│上午8 時許以門號0960│
  │    │約9時許 │宏飯店外路旁  │742527號行動電話撥打│
  │    │        │              │甲○○所持用門號0916│
  │    │        │              │671945號行動電話，洽│
  │    │        │              │談購買第二級毒品甲基│
  │    │        │              │安非他命之交易金額與│
  │    │        │              │地點，議定後，於前開│
  │    │        │              │時、地，以1500元之價│
  │    │        │              │格向甲○○購得第二級│
  │    │        │              │毒品甲基安非他命1 包│
  │    │        │              │。                  │
  ├──┼────┼───────┼──────────┤
  │ 4. │95年12月│高雄市三民區博│許淑珀於95年12月19日│
  │    │19日下午│愛一路221 號佳│下午2 時46分許以門號│
  │    │約3 時30│宏飯店616號房 │0000000000號行動電話│
  │    │分      │              │撥打甲○○所持用門號│
  │    │        │              │0000000000號行動電話│
  │    │        │              │，洽談購買第二級毒品│
  │    │        │              │甲基安非他命之交易金│
  │    │        │              │額與地點，議定後，於│
  │    │        │              │前開時、地，以現金1,│
  │    │        │              │700 元及遠傳電信易付│
  │    │        │              │卡（價值300 元）之代│
  │    │        │              │價向甲○○購得第二  │
  │    │        │              │級毒品甲基安非他命1 │
  │    │        │              │包。                │
  └──┴────┴───────┴──────────┘
附表三
 ┌──┬─────┬───────┬─────────┐
 │編號│ 交易時間 │   交易地點   │     交易經過     │
 ├──┼─────┼───────┼─────────┤
 │ 1. │95年10月至│高雄市三民區博│邱美惠以現金2,000 │
 │    │11月間    │愛一路221 號佳│元之代價，向甲○○│
 │    │          │宏飯店        │購買第二級毒品甲基│
 │    │          │              │安非他命1 包      │
 ├──┼─────┼───────┼─────────┤
 │ 2. │95年12月3 │高雄縣市某不詳│邱美惠於95年12月3 │
 │    │日晚上6 時│飯店907號房   │日下午1 時26分許以│
 │    │30分許    │              │門號0000000000號行│
 │    │          │              │動電話撥打甲○○所│
 │    │          │              │持用門號0000000000│
 │    │          │              │號行動電話，洽談購│
 │    │          │              │買第二級毒品甲基安│
 │    │          │              │非他命之交易金額與│
 │    │          │              │地點，議定後，蔡清│
 │    │          │              │任卻未依約前往飯店│
 │    │          │              │進行交易而不遂。  │
 └──┴─────┴───────┴─────────┘
                                                   W


司法院資訊處製作；財團法人民間司法改革基金會備份。
